臺灣橋頭地方法院刑事判決　
111年度審訴字第203號
                                    111年度審訴字第224號
公  訴  人  臺灣橋頭地方檢察署檢察官
被      告  林平波


上列被告因違反毒品危害防制條例案件，經檢察官提起公訴（11
1年度毒偵字第261號、第585號），被告於準備程序中就被訴事
實為有罪之陳述，經告知簡式審判程序之旨，並聽取被告與公訴
人之意見後，合議庭裁定由受命法官進行簡式審判程序，合併審
理並判決如下：
    主  文
乙○○犯施用第一級毒品罪，共貳罪，各處有期徒刑柒月。應執行
有期徒刑玖月。
    事  實
一、乙○○前於民國109年、110年間因施用毒品案件，經依本院10
    9年度毒聲字第247號裁定送觀察、勒戒後，認無繼續施用毒
    品之傾向，於110年5月21日執行完畢釋放，並由臺灣橋頭地
    方檢察署檢察官以109年度毒偵字第1962號、110年度毒偵字
    第302號、第1043號、110年度毒偵緝字第53號為不起訴處分
    確定。詎其於上開觀察、勒戒執行完畢後之3年內，仍未戒
    除毒癮，明知海洛因、甲基安非他命為毒品危害防制條例第
    2條第2項第1款、第2款之第一級、第二級毒品，不得非法持
    有、施用，竟基於施用第一級毒品海洛因及第二級毒品甲基
    安非他命之犯意，於110年11月21日上午某時許（起訴書誤
    載為110年11月18日13、14時許，業經公訴檢察官於審理時
    更正），在其位在高雄市○○區○○○巷00弄00號住處，以將海
    洛因及甲基安非他命混合置於玻璃球內以火燒烤、吸食所產
    生煙霧之方式，同時施用第一級毒品海洛因及第二級毒品甲
    基安非他命1次；復基於施用第一級毒品海洛因及第二級毒
    品甲基安非他命之犯意，於111年1月29日晚間某時許（起訴
    書略載為110年1月30日15時35分為警採尿時起回溯72小時內
    之某時，業經公訴檢察官於審理時更正），在其上址住處，
    以相同方式同時施用第一級毒品海洛因及第二級毒品甲基安
    非他命1次。因其為高雄市政府警察局仁武分局澄觀派出所
    列管之毒品採尿人口且有毒品等前科，分別於110年11月21
    日17時30分許、110年1月30日15時35分許，經警徵得其同意
    採集其尿液送驗後，檢驗結果均呈嗎啡、可待因、安非他命
    及甲基安非他命陽性反應，因而查悉上情。
二、案經高雄市政府警察局仁武分局報告臺灣橋頭地方檢察署檢
    察官偵查起訴。
    理  由
一、被告乙○○所犯均非為死刑、無期徒刑、最輕本刑為3年以上
    有期徒刑之罪或高等法院管轄之第一審案件，而於準備程序
    進行中，被告就被訴事實為有罪之陳述，經法官告知簡式審
    判程序之旨，並聽取當事人之意見後，合議庭裁定由受命法
    官獨任進行簡式審判程序，是本案之證據調查，依刑事訴訟
    法第273條之2規定，不受同法第159條第1項、第161條之2、
    第161條之3、第163條之1及第164條至第170條規定之限制，
    合先敘明。
二、按觀察、勒戒或強制戒治執行完畢釋放後，3年內再犯第10
    條之罪者，檢察官或少年法院（地方法院少年法庭）應依法
    追訴或裁定交付審理，毒品危害防制條例第23條第2項定有
    明文。經查，被告有如前揭事實欄所載犯施用毒品罪，於11
    0年5月21日觀察、勒戒執行完畢釋放出所乙節，此有臺灣高
    等法院被告前案紀錄表1份在卷可稽（見111年度審訴字第20
    3號卷〈下稱院一卷〉第97至98、104頁；111年度審訴字第224
    號卷〈下稱院二卷〉第83至84、90頁），是被告於前經觀察、
    勒戒執行完畢釋放後，3年內再犯本件施用第一級毒品、第
    二級毒品罪，檢察官依前開規定予以追訴，自屬合法。
三、上揭事實，業據被告於警偵訊供述在卷（見高雄市政府警察
    局仁武分局高市警仁分偵字第11074041300號〈下稱警一卷〉
    第4至7頁；高雄市政府警察局仁武分局高市警仁分偵字第11
    170805700號〈下稱警二卷〉；111年度毒偵字第261號卷第55
    至56頁），並於本院準備程序及審理時坦承不諱（見院一卷
    第66至67、73、75頁；院二卷第52至53、59、61頁），復有
    高雄市政府警察局仁武分局毒品案件尿液採證代碼對照表（
    尿液代碼：R110258號）、勘察採證同意書、正修科技大學
    超微量研究科技中心110年12月9日出具之尿液檢驗報告（原
    始編號：R110258號）各1份（見警一卷第11、13、15頁）、
    應受尿液採驗人檢體採集送驗紀錄表（檢體編號VZ00000000
    000號）、正修科技大學超微量研究科技中心111年2月22日
    出具之尿液檢驗報告（原始編號：VZ00000000000號）各1份
    （見警二卷第7、9頁）附卷可稽，足認被告前開任意性自白
    與事實相符，堪信為真實。綜上，本件事證明確，被告上開
    犯行，均堪認定，俱應依法論科。
四、論罪科刑：
(一)核被告所為，係犯毒品危害防制條例第10條第1項之施用第
    一級毒品罪及同條第2項之施用第二級毒品罪。被告各次施
    用第一級、第二級毒品前持有各該毒品之低度行為，各為施
    用之高度行為所吸收，均不另論罪。被告於110年11月21日
    上午某時許、111年1月29日晚間某時許，各以一行為同時施
    用第一級、第二級毒品，觸犯上開2罪名，各為想像競合犯
    ，應依刑法第55條前段規定，各從一重以施用第一級毒品罪
    論處。被告所犯上開2次施用第一級毒品罪，犯意各別，行
    為互殊，應予分論併罰。
(二)按犯第4條至第8條、第10條或第11條之罪，供出毒品來源，
    因而查獲其他正犯或共犯者，減輕或免除其刑，毒品危害防
    制條例第17條第1項定有明文。所稱「供出毒品來源，因而
    查獲其他正犯或共犯者」，係指犯罪行為人供出毒品來源之
    對向性正犯，或與其具有共同正犯、共犯（教唆犯、幫助犯
    ）關係之毒品由來之人的相關資料，諸如其前手或共同正犯
    、共犯之姓名、年籍、住居所或其他足資辨別之特徵等項，
    使調查或偵查犯罪之公務員得據以對之發動調查或偵查程序
    ，並因此而確實查獲其人、其犯行者，始足該當（最高法院
    99年度台上字第2218號判決意旨參照）。經查，被告雖曾於
    110年11月21日於警詢時供稱所施用毒品係於110年10月初，
    在三民區附近的公園內向綽號「蘇ㄟ」之男子購買、於111年
    3月20日警詢時供稱所施用毒品是伊報到前約兩三個月所留
    下來的，伊忘記是向何人購買等語，有被告警詢筆錄在卷可
    查（見警一卷第6頁；警二卷第3頁），惟被告並未提供渠等
    真實姓名年籍資料及聯絡方式供警方調查，因此無法據以偵
    辦，且檢察官未因被告供述而查獲毒品來源等語，有高雄市
    政府警察局仁武分局111年4月47日高市警仁分偵字第111715
    43400號函暨所附職務報告、臺灣橋頭地方檢察署111年4月2
    6日橋檢信宇宜111毒偵261字第00990號函在卷可參（見院一
    卷第51至53、57頁），堪認被告本件犯行未因其供述毒品來
    源而查獲其他正犯或共犯之情形，自無毒品危害防制條例第
    17條第1項規定減輕其刑之適用，附此敘明。
(三)爰以行為人之責任為基礎，審酌被告曾多次因施用毒品罪，
    經起訴、判刑暨執行之前科紀錄，有臺灣高等法院被告前案
    紀錄表1份在卷可稽（見院一卷第79至99頁；院二卷第65至8
    5頁），素行欠佳，且前已因施用毒品經送觀察勒戒執行完
    畢後，仍未徹底體悟施用毒品對自身、家人造成之傷害及社
    會之負擔，再犯本件施用毒品之犯行，足認其戒毒意志不堅
    、前開保安處分措施實難矯治其惡性；雖施用毒品屬自戕行
    為，對社會造成之危害尚非直接，然仍極易因此滋生其他犯
    罪，惡化治安，損及公益，所為亦屬不該；復考量被告坦認
    犯行，犯後態度尚可；兼衡被告同時施用第一級、第二級毒
    品之犯罪手段；暨其自陳國中肄業之智識程度、在早餐店廚
    房幫忙、月收入約新臺幣3萬元、經濟狀況勉持、需繳房貸
    及扶養母親（見院一卷第75頁；院二卷第61頁）等一切情狀
    ，各量處如主文所示之刑。復綜合斟酌被告所為各次施用毒
    品犯行之時間差距、犯罪型態等因素，定其應執行刑如主文
    後段所示。
據上論斷，應依刑事訴訟法第273條之1第1項、第299條第1 項前
段，判決如主文。
本案經檢察官丙○○提起公訴，檢察官甲○○到庭執行職務。
中　　華　　民　　國　　111 　年　　6 　　月　　21　　日
                  刑事第四庭    法　官  馮君傑
以上正本證明與原本無異。
如不服本判決應於收受判決後 20 日內向本院提出上訴書狀，並
應敘述具體理由。其未敘述上訴理由者，應於上訴期間屆滿後20
 日內向本院補提理由書 (均須按他造當事人之人數附繕本)「切
勿逕送上級法院」。
中　　華　　民　　國　　111 　年　　6 　　月　　21　　日
                                書記官  謝怡貞
附錄本案論罪科刑法條：
毒品危害防制條例第10條
施用第一級毒品者，處 6 月以上 5 年以下有期徒刑。 
施用第二級毒品者，處 3 年以下有期徒刑。